【裁判字號】    99,抗,124
【裁判日期】    990504
【裁判案由】    聲請具保停止羈押
【裁判全文】
臺灣高等法院臺南分院刑事裁定   九十九年度抗字第一二四號
抗告人
即被告  甲○○
                （
上列抗告人因聲請羈押案件，不服臺灣雲林地方法院中華民國九
十九年四月十九日之羈押裁定，提起抗告，本院裁定如下：
    主    文
抗告駁回。
    理    由
一、抗告意旨略以：被告因在外地工作沒有收到傳票，故不知開
    庭時間，並非故意讓法院通緝，事後管區通知我的家人，我
    隨即至派出所報到，並無逃亡之虞。被告涉犯之竊盜罪，均
    係被告主動向斗六分局偵查隊報到，且主動向檢察官自首，
    實無逃亡之虞。又被告患有心肌梗塞，有安裝支架，已經八
    個月沒有去醫院追蹤治療，被告也深感悔悟，懇求法官讓被
    告交保云云。
二、按被告經法官訊問後，認為犯罪嫌疑重大，而有(一)逃亡或有
    事實足認為有逃亡之虞、(二)有事實足認為有湮滅、偽造、變
    造證據或勾串共犯或證人之虞、(三)所犯為死刑、無期徒刑或
    最輕本刑為五年以上有期徒刑之罪者，非予羈押，顯難進行
    追訴、審判或執行者，得羈押之，刑事訴訟法第一百零一條
    第一項定有明文。而羈押之必要與否或執行羈押後有無繼續
    之必要，仍許法院斟酌訴訟進行程度及其他一切情事而為認
    定，除有刑事訴訟法第一百十四條各款所列情形之一不得駁
    回者外，准許與否，該管法院有自由裁量之權，衡非被告所
    得強求（最高法院二十九年抗字第五十七號、四十六年台抗
    字第六號、第二十一號等判例參照）。
三、經查：
(一)抗告人即被告甲○○因涉犯竊盜等案件，經原審認其犯罪嫌
    疑重大，且有事實足認有逃亡之虞，而有羈押之必要，於民
    國（下同）九十九年四月十九日依刑事訴訟法第一百零一條
    第一項第一款規定裁定予以羈押。
(二)抗告人抗告意旨以其因外出工作未收到傳票，經家人通知後
    已主動投案，應無逃亡之虞云云。惟抗告人係經通緝緝獲到
    案，且於到案警詢時冒用「謝海山」名義應訊，足見被告確
    有逃亡之虞，而有羈押之必要。抗告人抗告意旨另以其心臟
    裝有支架等語為由，請求准予具保停止羈押，然抗告人於原
    審並未以此為聲請具保停止羈押之理由，且於本件抗告亦未
    提出具體事證證明，況前揭疾病並無非保外就醫顯難痊癒之
    情。
四、綜上所述，原審認抗告人犯罪嫌疑重大，且有事實足認有逃
    亡之虞，而有羈押之必要，依刑事訴訟法第一百零一條第一
    項第一款規定裁定羈押抗告人。本院經核並無不當。又原審
    以羈押原因並未消滅，駁回抗告人具保責付之聲請，亦無不
    妥。抗告人提起抗告，為無理由，應予駁回。
五、據上論斷，應依刑事訴訟法第四百十二條，裁定如主文。
中    華    民    國    99    年    5    月     4     日
                  刑事第一庭審判長法官  茆  臺  雲
                                  法官  王  明  宏
                                  法官  蔡  長  林
以上正本證明與原本無異。
不得抗告。
                                書記官  李  培  薇
中    華    民    國    99    年    5    月     4     日

司法院資訊處製作；財團法人民間司法改革基金會備份。
